臺灣屏東地方法院刑事判決　　　　　　110年度交易字第379號
公　訴　人　臺灣屏東地方檢察署檢察官
被　　　告　鄭茂益
上列被告因公共危險案件，經檢察官提起公訴（110 年度偵字第
00000 號），被告於準備程序中就被訴事實為有罪之陳述，經告
知簡式審判程序之旨，並聽取當事人之意見後，本院裁定進行簡
式審判程序，判決如下：
    主  文
鄭茂益犯不能安全駕駛動力交通工具罪，處有期徒刑柒月。
    事  實
一、鄭茂益於民國110 年11月11日14時許至15時30分許，在屏東
    縣屏東市「屏東工業區」內某處飲用酒類後，吐氣所含酒精
    濃度已達每公升0.25毫克以上之程度，竟基於酒後駕駛動力
    交通工具之犯意，於同日17時30分許，騎乘車牌號碼000-00
    00號普通重型機車上路。嗣於同日17時35分許（起訴書未記
    載，業經公訴檢察官當庭更正），鄭茂益騎車行經屏東縣屏
    東市○○路○段時，因行車不穩為警攔查，經警發覺其散發
    酒味，並於同日17時51分許對其實施吐氣酒精濃度測試，測
    得吐氣所含酒精濃度為每公升1.28毫克，而查悉上情。
二、案經屏東縣政府警察局屏東分局報告臺灣屏東地方檢察署檢
    察官偵查起訴。
    理  由
一、本案被告鄭茂益所犯係死刑、無期徒刑、最輕本刑為3 年以
    上有期徒刑以外之罪，其於準備程序中就被訴事實為有罪之
    陳述，經法官告知簡式審判程序之旨，並聽取當事人之意見
    後，本院認為適宜進行簡式審判程序審理，合先敘明。
二、前揭犯罪事實，業據被告於警詢、偵訊、本院準備程序及審
    理中均坦承不諱（警卷第18至20頁，偵卷第23至24頁，本院
    卷第33、39、41頁），並有員警職務報告、當事人酒精測定
    紀錄表、屏東縣政府警察局吐氣酒精濃度檢測程序暨拒測法
    律效果確認單、呼氣酒精測試器檢定合格證書、屏東縣政府
    警察局舉發違反道路交通管理事件通知單、車輛詳細資料報
    表等件在卷可稽（警卷第15、29至37頁），堪認被告上開任
    意性自白核與客觀事實相符，可以採信。故本案事證明確，
    被告犯行堪以認定，自應依法論科。
三、論罪科刑
  ㈠核被告所為，係犯刑法第185 條之3 第1 項第1 款之不能安
    全駕駛動力交通工具罪。至起訴書固認被告為累犯，請依刑
    法第47條第1 項規定加重其刑等語，惟按累犯之成立，依刑
    法第47條第1 項規定，以受有期徒刑之執行完畢，或受無期
    徒刑或有期徒刑一部之執行而赦免後，5 年以內故意再犯有
    期徒刑以上之罪為要件。經查，被告前因不能安全駕駛致交
    通危險案件，經臺灣高雄地方法院以103 年度交簡字第5357
    號判決判處有期徒刑6 月確定，於104 年7 月22日徒刑執行
    完畢，有臺灣高等法院被告前案紀錄表在卷可參（本院卷第
    17頁），被告本案犯罪時間為110 年11月11日，距離上開有
    期徒刑執行完畢之日期已逾5 年，不構成累犯，應無從依刑
    法第47條第1 項規定加重其刑，起訴書認被告應論以累犯，
    容有誤會，附此敘明。
  ㈡爰審酌被告明知酒後騎車除危害自身安全外，亦將對其他用
    路人之生命、身體及財產造成高度危險，竟仍置大眾行車之
    公共安全於不顧，於飲酒後吐氣所含酒精濃度已逾法定標準
    值每公升0.25毫克甚高之情形下，仍執意騎車上路，對於道
    路交通安全所生危害非輕，且被告前有多次不能安全駕駛致
    交通危險罪之案件紀錄（見前引臺灣高等法院被告前案紀錄
    表），足見其欠缺守法意識，實不宜寬貸；另考量被告坦承
    犯行之犯後態度，且本次酒駕幸未肇事致人死傷或造成其他
    財產損害，兼衡其自陳為國中畢業之智識程度，現從事工地
    粗工，每月收入新臺幣3 萬元，已婚、育有2 名未成年子女
    之生活經濟狀況等一切情狀（以上均見本院卷第42頁），就
    其所犯量處如主文所示之刑，以資懲儆。至檢察官雖求處有
    期徒刑8 月（本院卷第42頁），然本院認為依前述被告犯罪
    情節觀之，主文所示之宣告刑已可收懲戒之效，且與被告之
    罪責相當，是檢察官前揭求刑略嫌過重，附此敘明。
四、據上論斷，應依刑事訴訟法第273 條之1 第1 項、第299 條
    第1 項前段，刑法第185 條之3 第1 項第1 款，刑法施行法
    第1 條之1 第1 項，判決如主文。
本案經檢察官魏豪勇提起公訴，檢察官曾馨儀到庭執行職務。
中　　華　　民　　國　 111　　年　　1 　　月　　28　　日
                  刑事第六庭    法  官  王曼寧
以上正本證明與原本無異。
如不服本判決應於收受判決後20日內向本院提出上訴書狀，並應
敘述具體理由；其未敘述上訴理由者，應於上訴期間屆滿後20日
內向本院補提理由書（均須按他造當事人之人數附繕本）「切勿
逕送上級法院」。
中　　華　　民　　國　 111　　年　　1 　　月　　28　　日
                                書記官  鍾思賢
附錄本判決論罪科刑法條
中華民國刑法第185 條之3
駕駛動力交通工具而有下列情形之一者，處2 年以下有期徒刑，
得併科20萬元以下罰金：
一、吐氣所含酒精濃度達每公升零點二五毫克或血液中酒精濃度
    達百分之零點零五以上。
二、有前款以外之其他情事足認服用酒類或其他相類之物，致不
    能安全駕駛。
三、服用毒品、麻醉藥品或其他相類之物，致不能安全駕駛。
因而致人於死者，處3 年以上10年以下有期徒刑；致重傷者，處
1 年以上7 年以下有期徒刑。
曾犯本條或陸海空軍刑法第54條之罪，經有罪判決確定或經緩起
訴處分確定，於五年內再犯第1 項之罪因而致人於死者，處無期
徒刑或5 年以上有期徒刑；致重傷者，處3 年以上10年以下有期
徒刑。
